臺灣彰化地方法院刑事判決
108年度訴字第756號
公  訴  人  臺灣彰化地方檢察署檢察官
被      告  洪維翎


上列被告因偽造文書等案件，經檢察官提起公訴（107年度偵字
第6003號），本院判決如下：
    主    文
洪維翎共同犯行使偽造私文書罪，處有期徒刑參月，如易科罰金
，以新臺幣壹仟元折算壹日。偽造之「馮麗瑾」署押參枚沒收。
    犯罪事實
一、洪維翎於民國105年2月起，在彰化縣○○市○○街000號1樓開設
    「威亞通訊行」（招牌懸掛W通訊，下稱W通訊行），提供行
    動電話門號申辦等服務。於同年7月13日某時，真實姓名年
    籍不詳之人（下稱不詳同行）持馮麗瑾國民身分證、健保卡
    雙證件影本及尚未填載完整之亞太電信行動電話服務申請書
    ，至洪維翎所經營之W通訊行申辦亞太電信股份有限公司〈下
    稱亞太電信〉之亞太電信進階全國壹大網自由選方案30期資
    費999*3+1099*24方案〈下稱999方案〉之門號【客戶申辦999
    方案開通門號及預繳新臺幣（下同）9,000元之通話費後，
    亞太電信將會給付16,500元終端設備補貼款予聯強國際股份
    有限公司（下稱聯強公司），聯強公司再給付予金三角通信
    股份有限公司（即洋蔥網通，下稱金三角電信）16,100元終
    端設備補貼款，金三角電信再給付W通訊行15,300元終端設
    備補貼款，經找補差額後（即W通訊行可保留向客戶所收取9
    ,000元電信費），直接由金三角電信給付W通訊行6,300元】
    。
二、洪維翎明知該門號非馮麗瑾所申請，該申請書上客戶基本資
    料尚未填載完整、馮麗瑾之3枚簽名均為偽造，亦知悉該999
    方案因須預繳9,000元之通話費，故只要馮麗瑾本人沒收到
    電話費帳單及亞太電信詢問電話，在預繳之通話費扣完之前
    ，馮麗瑾本人不會收到亞太電信催繳電話費，而無從知悉遭
    冒名申辦門號，該不詳同行目的在於冒用「馮麗瑾」名義取
    得新門號使用。然洪維翎為取得辦理該專案之6,300元終端
    設備補貼款，竟意圖為該不詳同行免費使用盜辦門號之不法
    利益及為自己取得6,300元佣金之不法所有，提供自己W通訊
    行之電話及地址予不詳同行填載於馮麗瑾之亞太電信行動電
    話服務申請書上（下稱「馮麗瑾申請書」）及提供SIM卡予
    不詳同行，並將上開偽造之「馮麗瑾申請書」連同雙證件影
    本持交上游金三角電信，使金三角電信審核人員陷於錯誤認
    為馮麗瑾欲申辦亞太電信門號，而將上揭不實之申請資料送
    請上游聯強公司，聯強公司再持之向亞太電信申辦門號0000
    -000000號並開通門號，足生損害於馮麗瑾及亞太電信管理
    門號之正確性，並使不詳之同行業者取得使用門號0000-000
    000號通訊服務之利益得逞。亞太電信因門號開通依約給付
    聯強公司佣金，聯強公司依約撥款差額7,100元予金三角電
    信，金三角電信本應撥款6,300元佣金差額予洪維翎，嗣因
    亞太電信發現洪維翎當日所申辦之12門門號均有異常，金三
    角電信因此先暫未撥款予洪維翎，致洪維翎未取得6,300元
    佣金而不遂。嗣該門號因預繳之9,000元電信費逐月扣款，
    迨至106年7月因預繳費用已扣完尚欠2,456元未繳納，亞太
    電信委託安任財信有限公司向馮麗瑾戶籍地寄送催繳單，亞
    太公司並因該門號違約向金三角電信追回費用共16,100元（
    含本應預繳之通話費9,000元），始循線查悉上情。
三、案經馮麗瑾訴由臺北市政府警察局士林分局、張祐銘訴由彰
    化縣警察局員林分局報告臺灣彰化地方檢察署檢察官偵查起
    訴。
    理    由
一、證據能力之說明：
  ㈠按被告以外之人於審判外之陳述雖不符刑事訴訟法第159條之
    1至第159條之4等4條之規定，而經當事人於審判程序同意作
    為證據，法院審酌該言詞陳述或書面陳述作成時之情況，認
    為適當者，亦得為證據。當事人、代理人或辯護人於法院調
    查證據時，知有刑事訴訟法第159條第1項不得為證據之情形
    ，而未於言詞辯論終結前聲明異議者，視為有前項之同意，
    刑事訴訟法第159條之5定有明文。該條立法意旨在於傳聞證
    據未經當事人之反對詰問予以核實，原則上先予排除。惟若
    當事人已放棄反對詰問權，於審判程序中表明同意該等傳聞
    證據可作為證據；或於言詞辯論終結前未聲明異議，基於尊
    重當事人對傳聞證據之處分權，暨證據資料愈豐富，愈有助
    於真實發見之理念，且強化言詞辯論主義，使訴訟程序得以
    順暢進行，上開傳聞證據亦均具有證據能力。經查，本件以
    下所引用被告洪維翎以外之人於審判外之言詞或書面陳述，
    業經於審理期日踐行調查證據程序，檢察官及被告均已當庭
    表示無意見，且迄至言詞辯論終結前亦未聲明異議，本院審
    酌該等言詞或書面陳述之製作及取得，並無證據顯示有何違
    背程序規定而欠缺適當性之情事，認以之為證據應屬適當，
    自均有證據能力。
  ㈡按除法律另有規定外，實施刑事訴訟程序之公務員因違背法
    定程序取得之證據，其有無證據能力之認定，應審酌人權保
    障及公共利益之均衡維護，刑事訴訟法第158條之4定有明文
    。查本件以下所引用之非供述證據，經本院於審理中提示並
    告以要旨而為調查時，檢察官及被告均未表示無證據能力，
    本院審酌該等證據作成及取得之程序均無違法之處，依上開
    規定之反面解釋，亦應認均有證據能力。
  ㈢再按被告之自白，非出於強暴、脅迫、利誘、詐欺、疲勞訊
    問、違法羈押或其他不正之方法，且與事實相符者，得為證
    據，刑事訴訟法第156條第1項定有明文。本件被告所為之自
    白，並未提出其他可供證明被告究有如何之遭受「強暴、脅
    迫、利誘、詐欺、疲勞訊問、違法羈押或其他不正之方法」
    始為自白之證據，以供本院得以即時調查審認，被告所為之
    自白，堪認出於自由意志，得採為本件判決之基礎。
二、認定犯罪事實所憑之證據及認定之理由：
　　訊據被告固坦承不詳同行於105年7月13日持「馮麗瑾申請書
    」及雙證件影印本至被告W通訊行申辦999專案，被告未要求
    不詳同行提出委任狀、亦未預收9,000元通話費，並於當日
    就將SIM卡交付予不詳同行等待開通門號後使用，被告並持
    上開「馮麗瑾申請書」及雙證件影印本向金三角電信申請開
    通門號等情，然矢口否認有何行使偽造私文書及詐欺得利、
    詐欺取財未遂之犯行，辯稱：①我那時才剛開店而已，不知
    道要證件，也沒有去注意申請書上的資料是否正確，我只負
    責看內容有沒有填資料而已，應該由上游去審核等語；②上
    游後來跟我說這幾個門號有問題，所以我也不知道有開通，
    之後我沒做了，所以也忘記不詳同行是誰了等語。然查：　
　㈠馮麗瑾乃遭冒名申辦亞太電信門號：
　⒈本件亞太電信進階全國壹大網自由選方案30期資費999*3+109
    9*24方案（QO201）〈起訴書所指亞太門號大補帖0000000專
    案，均指本件999方案〉之專案內容為：客戶須綁約30月，前
    3個月月租費999元、後24月月租費1,099元等情，有申請書
    、亞太電信函在卷可查。依亞太電信與下游聯強公司之契約
    ，只須客戶申辦999方案，先預繳9,000元之通話費，開通門
    號且正常繳費13個月，亞太電信即應給付其下游聯強公司終
    端設備補貼款16,500元（此終端設備補貼款以下均稱佣金）
    ，而依聯強公司與下游金三角電信之契約約定，聯強公司應
    給付金三角電信16,100元之佣金，另依金三角電信與被告W
    通訊行之契約約定，金三角電信應給付被告15,300元之佣金
    ，至於以何種優惠招攬客戶以獲取此15,300元之佣金，則由
    經營通訊行之被告自行決定行銷策略（15,300元之佣金即作
    為亞太電信給予通訊行招攬客戶之購機優惠補貼）等情，有
    證人即金三角電信業務課長張祐銘、金三角電信承辦人陳筱
    慧之證述、申請書、金三角電信所提出之SIM卡明細表、轉
    帳傳票及退佣類別為證（偵卷第19、97、98、114頁）。故
    被告如欲取得999方案之佣金，須向申辦該999專案之客戶先
    預收9,000元之電話費後上繳至亞太電信，且客戶正常繳費1
    3個月，然依照各上下游公司間之契約及交易習慣，亞太電
    信會於客戶門號開通後，就於該月先與聯強公司結算佣金差
    額（如客戶未按時繳費13個月會再收回佣金），聯強公司亦
    會在客戶開通門號後即先給付佣金予金三角電信，而各上下
    游間金額找補後，均約定下游得保留其向客戶所收取之9,00
    0元電信費，以抵充為佣金之一部份，故上游僅須給付佣金
    之差額予下游即可，是被告如成功招攬客戶申辦此999方案
    ，被告即可取得15,300元之佣金，其中被告向客戶所收取預
    繳之電信費9,000元，得由被告保留充作佣金之一部分，剩
    餘之差額則由金三角電信於客戶開通後即撥款6,300元予被
    告等情，業經證人張祐銘、陳筱慧證述明確。
　⒉不詳同行於105年7月13日某時，持亞太電信服務申請書及馮
    麗瑾身分證、健保卡影印本，至被告所經營之W通訊行，向
    被告辦理亞太電信999方案，有亞太電信行動電話服務申請
    書（馮麗瑾）暨馮麗瑾身分證、健保卡影本在卷可證（偵卷
    第18至21頁）；而該不詳業者，同日除攜帶上開馮麗瑾之申
    請書外，另同時申請黃俊貴、李昭虹、李季純、陳韋良、何
    志敏、吳黃美珍、蕭琮釩、李啟銘、曾慈彬、方雅玲共計申
    請11人、12門門號，其中10人申請亞太電信999方案，另一
    人蕭琮釩申請亞太電信資費1398方案（預繳12,900元，可取
    得佣金為21,700元）及臺灣之星競速999方案（預繳9,000元
    ，可取得佣金為15,700元），被告當日收受上開12份申請文
    件後，遞交於上游金三角電信，金三角電信再向上游聯強公
    司、亞太電信申辦，10門999專案門號均於105年7月13日開
    通門號、蕭琮釩之亞太電信資費1398方案於105年7月14日開
    通門號等情，有金三角電信所提出之SIM卡明細表、亞太電
    信函可證（偵卷第97頁、本院卷一第291頁）。
　⒊本件「馮麗瑾申請書」非馮麗瑾所書寫簽名，亦非馮麗瑾所
    委託申辦，且「馮麗瑾」所申辦之亞太電信門號0000-00000
    0號，因預繳之9,000元費用逐月扣款，至106年7月因預繳費
    用已扣完尚欠2,456元未繳納，亞太電信委託安任財信有限
    公司向馮麗瑾戶籍地寄送催繳單，馮麗瑾始發現經遭冒名申
    辦門號等情，有告訴人馮麗瑾之指訴、報案紀錄、報案三聯
    單、電話費催繳單、冒申聲明書等件為證（偵卷第15至17頁
    ）。另除上開馮麗瑾報警遭冒名申辦外，被告當日所申辦之
    「李季純」亞太電信門號0000-000000號，亦因預繳之電話
    費9,000元扣款完畢後未繼續繳費，經亞太電信於106年6月2
    5日通知李季純繳費，李季純始發現其經冒名申辦門號等情
    ，有李季純於另案（彰化地方檢察署106年度偵字第10880號
    案件，下稱另案）證述、行動電話服務申請書（另案他卷第
    15頁）為證。　
　⒋此外，被告當日所申辦之亞太電信門號中，除報案之馮麗瑾
    及李季純外，黃俊貴、李昭虹、陳韋良、何志敏、吳黃美珍
    等5人所申辦之門號亦均未正常繳費，金三角電信因而遭聯
    強公司追回佣金等情，有證人張祐銘之證述、金三角電信SI
    M卡明細表、轉帳傳票可證（偵卷第98、99頁）；曾慈杉門
    號則遭不法集團使用等情，亦有不起訴處分書可查（臺灣新
    北地方檢察署106年度偵字第23019號，本院卷一第377頁）
    。
　⒌以上可知馮麗瑾確實遭冒名申辦亞太電信門號。　
　㈡被告知悉「馮麗瑾」遭冒名申辦門號：
　⒈依被告與上游金三角電信之經銷契約第5條第3項第1款約定，
    客戶申辦門號時，應提出雙證件由被告據實核對，如非客戶
    本人親自辦理，則除仍須提供二身分證明文件正本供核實外
    ，尚須提出委託書等情，有經銷契約書為證（偵卷第63頁）
    ，而使用者須提出二身分證明文件正本之規定除被告與金三
    角公司契約有所約定外，亦為法規所明定（行動寬頻業務管
    理規則第77條）。然本件非由馮麗瑾本人親自辦理申請等情
    ，業經被告自白及告訴人馮麗瑾證述明確，然被告不但未要
    求該不詳同行出具委託書，而馮麗瑾之身分證及健保卡一直
    在馮麗瑾本人身上，該不詳業者也不可能出具馮麗瑾之身分
    證及健保卡正本予被告核對是否與影印本相符，故被告違反
    法規及契約之查核義務，在非馮麗瑾本人親自辦理之情形下
    ，未核對證件、亦未要求委託人出具委託書，使第二層審核
    之金三角電信誤以為馮麗瑾為本人親自辦理、且誤以為馮麗
    瑾有提出身分證及健保卡正本予被告審核，此部分業經證人
    陳筱慧、張祐銘證述甚明。
　⒉本件被告除了違反法規及契約義務未檢查馮麗瑾之雙證件及
    未要求不詳同行出具委任書外，甚至提供W通訊行之電話及
    地址予不詳同行，讓該不詳同行填載於「馮麗瑾申請書」上
    等情，此從該「馮麗瑾申請書」上之帳單地址為「彰化縣○○
    市○○街000號」、聯絡電話為「00-0000000」均為W通訊行之
    門市地址及電話可知「馮麗瑾申請書」上之客戶基本資料均
    為不實。
　⒊被告一開始辯稱：我那時才剛開店而已，不知道要證件，也
    沒有去注意申請書上的資料是否正確，我只看負責看有沒有
    填資料而已等語。然而：
　⑴本件發生時間為105年7月13日，而被告所經營之W通訊行於10
    5年1月11日即辦理營業設立登記，並於105年2月間與金三角
    電信簽訂經銷契約，有財政部中區國稅局函、經銷契約上載
    之「105年2月24日」（偵卷第69、61頁）及被告經營W通訊
    行所用之臺中商業銀行000000000000號帳戶交易明細為證（
    本院卷一第153頁）；而辦理月租型手機門號須提供雙證件
    ，為法規明定，連一般民眾都知悉，更何況被告為專門以辦
    理手機門號收取佣金營利之通訊行，且該申請書上另有須經
    辦業者勾選申請人第二證件為何之欄位，甚至以紅字載明「
    本人已確實查核申請所需之必要身分證件正本無誤」等字（
    偵卷第18頁、另案他卷第15頁為申請書原本），故被告豈可
    能不知悉辦理手機門號所需審核之資料為何。
　⑵且該不詳業者當日提供12份門號申請書予被告，其中亞太電
    信999方案10件、亞太電信資費1398方案1件及臺灣之星競速
    999方案1件，已如上述。而上開送件之資料中，除本案之「
    馮麗瑾申請書」上之地址「彰化縣○○市○○街000號」、「00-
    0000000」均為W通訊行之門市地址及電話外，當日所申辦之
    吳黃美珍（偵查卷第79頁）及蕭琮釩（本院卷第263頁）帳
    單地址及電話亦均填載被告W通訊行之門市地址及電話；何
    志敏帳單地址及電話則填載「彰化縣○○市○○巷0號」及W通訊
    行電話（偵查卷第80頁）；陳韋良、黃俊貴帳單地址及電話
    則均填載「彰化縣○○市○○巷0○00號」及W通訊行電話（偵查
    卷第81、83頁）；李昭虹、李季純之帳單地址則填載「彰化
    縣○○市○○巷0號」（偵查卷第82頁、另案他卷第15頁）等情
    ，有金三角電信所提出之回覆開通作業專案資料、李季純申
    請書為證（偵卷第79至84頁、另案他卷第15頁）。而上開「
    彰化縣○○市○○巷0○00號」為被具保人許譯壬居住地及戶籍地
    之事實，有具保人許譯壬身分證影本（本院卷一第83頁）、
    送達證書為證（本院卷一第479頁）。經本院於審理時詢問
    被告後，被告方於本院審理時改稱：許譯壬為我男朋友，我
    們從105年交往到109年，這兩個地址一個是他家、一個是他
    舊家，那附近都是他們家族，當時同行要我提供2個地址，
    我就給他這個地址等語。
　⑶故上開數名申請人之帳單地址及電話，均是被告提供給該不
    詳同行所填寫，而從本件「馮麗瑾申請書」及另案「李季純
    申請書」2份申請書之客戶基本資料之字跡相符（另案他卷
    第15頁）來看，亦可證申請書為同一人所填寫。故被告不但
    清楚知悉申請書上之至少帳單地址及電話欄位原本均為空白
    ，乃不詳同行自行填寫外，甚至還提供地址及電話給予該不
    詳同行使用。故被告之前於偵查及本院審理前所稱：同行給
    我時都填好了，我只是看一下有沒有填，沒有注意寫我們通
    訊行等語，或稱：有些客人因為搬家所以會填通訊行，之後
    改採用電子帳單等語，均非屬實。　　
　⒋被告又辯稱：照理說亞太要去審核是不是本人申請，我只是
    遞件而已，是他們沒有審查到；我只有取得業績，佣金是要
    給那位同行等語。然而： 
　⑴被告於105年7月13日當日即將SIM卡交付予不詳同行，亦未向
    不詳同行收取應預繳之9,000元通話費等情，業經被告自承
    。而本件999專案收取佣金之條件為客戶正常繳費13個月，
    然被告竟然在106年7月（李季純於106年6月25日報警）尚不
    滿履約條件時，就向張祐銘稱不記得該不詳同行為何人。而
    本件被告未向不詳同行收取客戶應預繳之電信費9,000元即
    開通門號、亦尚未給付佣金6,300元予不詳同行，如客戶未
    正常使用13個月而違約，被告如何向不詳同行請求賠償應繳
    付之9,000元，反之如客戶正常使用達13個月，被告又該如
    何將佣金給付予不詳同行。況當日該不詳同行，提供被告12
    件申請書予被告，其中亞太電信999方案10件、亞太電信資
    費1398方案（佣金21,700元）1件及臺灣之星競速999方案（
    佣金15,700元），共計可取得佣金190,400元，該不詳同行
    招攬到如此多客戶卻不自己賺錢及賺取業績，竟將此優惠提
    供予被告，可見該同行應與被告交情深厚，被告竟會不記得
    同行為何人，顯不合理。至於被告稱：我以為門號沒有開通
    等語，然該12門門號中，有10門門號當日就開通，被告身為
    通訊行只要上網即可輕易查詢到其所申辦之門號當日已經開
    通。且本件事關高達190,400元之佣金，被告理應翌日立即
    查詢，否則如何告知該不詳同行，然被告竟可稱其不知道門
    號開通，且遺忘不詳同行為何人等語，其辯解顯不合理。
　⑵被告經營通訊行，對於須預繳電話費的門號方案，在電話費
    遭扣完前，無須繳納電話費之情，敏感程度本應比常人會高
    。而本件被告當日所送件之資料中，至少有8件申請書之申
    請人資料部分或全部為空白，乃由被告提供三個不同帳單地
    址及電話後方填上，已如上述。且被告不但提供給不詳同行
    地址與電話，並且不審核「申請人」之雙證件，也未讓不詳
    同行提出委託書，且被告所提供之地址中其中兩個地址是被
    告男友之私人地址。故亞太電信縱使打電話詢問馮麗瑾是否
    為本人辦理該門號，也無從聯絡到馮麗瑾本人，頂多聯絡到
    取得SIM卡之不詳同行，且因帳單地址為W通訊行及被告提供
    之私人地址，故馮麗瑾在預繳之9,000元電話費扣完遭催繳
    前，也不會收到書面帳單，而無從知悉自己遭冒名申請門號
    ，故在此期間該不詳同行均可任意使用該門號而不被發現。
　⒌故被告顯然知悉該不詳同行故意持偽造之申請書來申請門號
    ，且目的即是要取得門號SIM卡使用。然被告為了取得金三
    角電信在開通門號後所撥下之每筆6,300元佣金，遂與該不
    詳業者配合，先提供自己之地址及電話，讓申請名義人「馮
    麗瑾」收不到帳單、使用不同地址來規避上游之審核查緝，
    並遞交偽造之「馮麗瑾申請書」向亞太電信申請開通門號，
    使該不詳同行順利使用該門號，且因被告未向該不詳同行收
    取應預繳之9,000元通話費，故該不詳同行在未繳付電話費
    之情形下使用門號達13個月（該門號未繳付之電話費，其中
    9,000元應預繳之通話費由金三角電信賠償後，尚未向被告
    求償；超過9,000元之部分由亞太電信吸收）。
　㈢被告交付SIM卡予不詳同行後，未向同行收取應預繳之電話費
    9,000元（故該不詳同行取得免費使用該門號之利益），並
    遞交偽造之「馮麗瑾申請書」予金三角電信，亞太公司授權
    由聯強公司於105年7月13日開通門號0000-000000號，並由
    不詳之人使用該門號及SIM卡，且該門號於105年7月13日開
    通後至同年8月4日間，有上網使用紀錄等情，有亞太電信函
    及105年8月電信服務費通知單可查（本卷院一第291、301、
    303頁）；到106年7月間，該門號因預繳之9,000元通話費扣
    完後無人繳費，馮麗瑾本人經亞太電信所委託之安任財信有
    限公司催繳時，馮麗瑾方知遭冒用，並於106年8月14日終止
    門號等情，有回覆開通作業（偵卷第84頁）、催繳通知（偵
    卷第15頁）、門號使用情形表可查（本院卷一第301頁），
    故被告將SIM交給不詳同行並遞件辦理開通門號，而使取得S
    IM卡之不詳同行自105年7月13至106年8月14日期間，取得使
    用門號通訊服務之利益得逞。另本件金三角電信本應給付被
    告佣金6,300元，且聯強公司已將款項下撥，然金三角電信
    因故而尚未將佣金交付予被告等情，業經證人即金三角電信
    之業務課長張祐銘證稱：聯強已經把佣金撥下來給我們了，
    但因為申請人都是外地來申辦，不是很合理，所以我們第一
    個月就經亞太通報該門號為風險用戶，不過我們沒有權利去
    切斷已經開通的門號，所以只能先暫扣佣金款項，等亞太確
    定是正常用戶後才會撥給被告6,300元佣金，之後本件門號
    違約，我們沒有給被告6,300元佣金，但我們被聯強扣回16,
    100元（佣金及本應預繳之通話費）等語，而使得被告未取
    得佣金6,300元而不遂。
  ㈣綜上所述，被告明知不詳同行持偽造之「馮麗瑾申請書」申
    辦亞太電信門號，仍持之向金三角電信申請開通門號並順利
    開通使用，使不詳同行取得使用門號通話、上網、傳訊等通
    訊服務1年1個月之利益，然因故而尚未取得佣金之事實明確
    。從而，本件事證明確，被告犯行堪以認定，應依法論科。
三、論罪科刑：
  ㈠核被告所為，係犯刑法第216、210條之行使偽造私文書罪(持
    偽造之「馮麗瑾申請書」申請開通門號部分)、第339條第2
    項之詐欺得利罪（使不詳同行取得使用門號通訊利益部分）
    、第339條第3項、第1項之詐欺取財未遂罪（詐取6,300元佣
    金未遂部分）。被告上開犯行與該不詳同行間有犯意聯絡及
    行為分擔，為共同正犯。被告持不詳同行所交付、偽造之「
    馮麗瑾申請書」向金三角電信行使，使亞太電信授權聯強公
    司開通門號及交付佣金，係一行為觸犯上開三罪名，為想像
    競合犯，應從較重之行使偽造私文書罪論處。起訴書雖未載
    明被告與不詳同行共同取得使用門號通訊利益而涉犯刑法第
    339條第2項詐欺得利罪部分，然此部分與上開行使偽造私文
    書及詐欺取財未遂犯行間，有想像競合之一行為關係，自屬
    本院審判範圍，並經本院於審理中告知被告此罪名及事實（
    本院卷二第10、26頁），給予被告充分辯論之機會，而無礙
    於被告之防禦權。
  ㈡本院審酌被告原為合法經營通訊行之業者，竟為貪圖此不法
    利益，而替不法份子申辦門號，雖幸而馮麗瑾之門號尚未查
    得遭不法使用，然仍造成馮麗瑾之困擾，亦使得上游亞太電
    信、聯強公司及金三角公司均受到損失。而本件被告否認犯
    行，將罪責推卸予幽靈人物，亦不敢面對司法追訴，而於偵
    查中2次未到、本院繫屬中3次未到（其中一次因被告兄長遭
    人傷害致死而無法到庭），導致訴訟程序嚴重拖延，於審理
    中亦不斷更改說詞推卸責任，犯後態度難認良好，亦未賠償
    金三角電信之損害（然金三角電信未盡查核義務亦有過失）
    。另審酌被告高職畢業之智識程度、已離婚，育有一子與前
    夫共同監護，通訊行結束營業後從事車貸行銷，之後因為疫
    情影響而暫時沒有工作等一切情況，量處如主文所示之刑，
    並諭知易科罰金之折算標準。
四、按偽造之印章、印文或署押，不問屬於犯人與否，沒收之。
    刑法第219條定有明文。本件被告與不詳同行共同行使偽造
    之「馮麗瑾申請書」，該申請書上偽造之「馮麗瑾」簽名署
    押共3枚（偵卷第57頁「申請人簽章欄」、第58頁「立同意
    書人簽名欄」、「立同意書人簽章欄」），應予沒收；至於
    遞交之「馮麗瑾申請書」已由亞太電信取得並保存，非被告
    所有，此部分則不予宣告沒收。
五、據上論斷，應依刑事訴訟法第299條第1項前段，判決如主文
    。
本案經檢察官洪英丰提起公訴，檢察官賴政安、陳詠薇、戴連宏
到庭執行職務。
中　　華　　民　　國　　110 　年　　8 　　月　　3 　　日
                 刑事第二庭    審判長法官  葉明松
                               法      官  張佳燉
                               法      官  陳怡潔  
以上正本證明與原本無異。
如不服本判決應於收受判決後20日內向本院提出上訴書狀，並應
敘述具體理由。其未敘述上訴理由者，應於上訴期間屆滿後20日
內向本院補提理由書(均須按他造當事人之人數附繕本)「切勿逕
送上級法院」。
告訴人或被害人對於判決如有不服具備理由請求檢察官上訴者，
其上訴期間之計算係以檢察官收受判決正本之日期為準。
中　　華　　民　　國　　110 　年　　8 　　月　　3 　　日
                               書  記  官  顧嘉文 

附錄本案論罪科刑法條：
中華民國刑法第210條
（偽造變造私文書罪）
偽造、變造私文書，足以生損害於公眾或他人者，處5年以下有
期徒刑。

中華民國刑法第216條
（行使偽造變造或登載不實之文書罪）
行使第210條至第215條之文書者，依偽造、變造文書或登載不實
事項或使登載不實事項之規定處斷。

中華民國刑法第339條
（普通詐欺罪）
意圖為自己或第三人不法之所有，以詐術使人將本人或第三人之
物交付者，處5年以下有期徒刑、拘役或科或併科50萬元以下罰
金。
以前項方法得財產上不法之利益或使第三人得之者，亦同。
前二項之未遂犯罰之。